【裁判字號】    97,易,365
【裁判日期】    970317
【裁判案由】    竊盜
【裁判全文】
臺灣臺中地方法院刑事判決               97年度易字第365號
公  訴  人  臺灣臺中地方法院檢察署檢察官
被      告  己○○
上列被告因竊盜案件，經檢察官提起公訴（96年度偵緝字第3191
號、96年度偵字第26616號），本院判決如下：
    主    文
己○○踰越安全設備竊盜，處有期徒刑捌月，減為有期徒刑肆月
；又竊盜處有期徒刑肆月；又竊盜，處有期徒刑肆月；又竊盜，
處有期徒刑肆月。應執行有期徒刑壹年。
    犯罪事實
一、己○○分別基於意圖為自己不法所有之犯意，先後4次於下
    列時、地，以下列方法，竊取財物：
  (一)於民國96年3月14日中午某時許，見其居住處鄰居即臺中縣
    大雅鄉○○村○○路211巷35號甲○○住處4樓窗戶未鎖，即
    自其居住處攀爬甲○○住處窗戶進入屋內（侵入住宅部分未
    據告訴），徒手竊得甲○○所有之金飾項鍊、手鍊各1條、
    戒指3只、國民身分證、全民健康保險卡及玉山銀行、荷蘭
    銀行、匯豐銀行信用卡各1張。
  (二)於96年5月16日凌晨某時許，在臺中市北屯區○○○○街129
    號乙○○住處庭院外，以徒手拔取固定庭院鐵門插鞘之方式
    ，竊得乙○○所有住處庭院鐵門3片後，於竊取第4片鐵門時
    ，因該鐵門另為鐵鍊鎖住，始未得逞。
  (三)於96年5月16日凌晨某時許，在臺中市北屯區○○○○街131
    號丙○○住處庭院外，以徒手拔取固定庭院鐵門插鞘之方式
    ，竊得丙○○所有住處庭院鐵門7片。
  (四)於96年5月16日凌晨某時許，在臺中市北屯區○○○○街133
    號戊○○住處庭院外，以徒手拔取固定庭院鐵門插鞘之方式
    ，竊得戊○○所有住處庭院鐵門3片。嗣經警方人員據報，
    而於上址甲○○住處窗框、竹製存錢筒等處，及上址乙○○
    住處鐵門處採獲指紋，經鑑定得知係己○○之指紋而循線查
    獲上情。
二、案經臺中縣警察局豐原分局及臺中市警察局第五分局分別報
    告臺灣臺中地方法院檢察署檢察官偵查起訴。
    理    由
壹、證據能力方面：
一、按被告以外之人於審判外之陳述，雖不符前4條之規定，而
    經當事人於審判程序同意作為證據，法院審酌該言詞陳述或
    書面陳述作成時之情況，認為適當者，亦得為證據；當事人
    、代理人或辯護人於法院調查證據時，知有第159 條第1項
    不得為證據之情形，而未於言詞辯論終結前聲明異議者，視
    為有前項之同意，刑事訴訟法第159條之5定有明文。本案之
    證人即被害人甲○○、乙○○於警詢所為之陳述，及臺中縣
    警察局豐原分局、臺中市警察局第五分局現場勘察報告，固
    為審判外之陳述而屬傳聞證據，惟被告就前開審判外之陳述
    ，於本院審理中並不爭執其證據能力，而本院審酌上開陳述
    作成時之情況，並無違法取證之瑕疵，且均與待證事實具有
    關聯性，認以之作為證據為適當，揆諸上開規定，自均有證
    據能力。
二、按傳聞法則乃對於被告以外之人於審判外之言詞或書面陳述
    而為之規範。本案卷附現場情形之照片，乃以科學、機械之
    方式，對於當時狀況所為忠實且正確之紀錄，性質上並非供
    述證據，無刑事訴訟法第159條第1項規定傳聞法則之適用，
    ，與本案待證事實具有自然之關聯性，且無證據證明係公務
    員違法取得之物，依法自得作為證據。
三、刑事訴訟法第198條、第208條之規定，所謂鑑定乃指於刑事
    訴訟程序中為取得證據資料而由檢察官或法官指定具有特別
    知識經驗之鑑定人、學校、機關或團體，就特定之事物，以
    其專業知識加以分析、實驗而作判斷，以為偵查或審判之參
    考。故而，不論鑑定人或鑑定機關、學校、團體，均應由檢
    察官或法官視具體個案之需要而為選任，始符合刑事訴訟法
    第198條、第208條之規範本旨，否則所為鑑定，仍屬於傳聞
    證據。但對於司法警察機關調查中之案件，或有量大或急迫
    之情形，為因應實務之現實需求，認為當然有鑑定之必要者
    ，基於檢察一體原則，得由該管檢察長對於轄區內之案件，
    以事前概括選任鑑定人或囑託鑑定機關（團體）之方式，俾
    便轄區內之司法警察官、司法警察對於調查中之此類案件，
    得即時送請事前已選任之鑑定人或囑託之鑑定機關（團體）
    實施鑑定（法務部92年9月1日法檢字第0920035083號函參照
    ）。而臺灣高等法院檢察署檢察長概括選任法務部調查局、
    內政部警政署刑事警察局、國防部憲兵司令部情報處刑事鑑
    識中心為「指紋之鑑定」鑑定機關（臺灣高等法院檢察署92
    年10月15日檢文允字第0921001322號函參照），此為本院審
    判職務所知悉之事實。是本案現場採得指紋之鑑定，雖分別
    由臺中縣警察局豐原分局、臺中市警察局第五分局送請內政
    部警政署刑事警察局鑑定，但內政部警政署刑事警察局為臺
    灣高等法院檢察署檢察長概括選任鑑定機關，所為鑑定結果
    ，是其等出具之書面鑑定報告應屬刑事訴訟法第20 8條準用
    第206條第1項所稱之書面報告，依刑事訴訟法第159條第1項
    之立法理由，為該條項所指例外之規定，應有證據能力。
貳、犯罪事實所憑之證據及理由：
一、訊據被告己○○固坦承於上開時地竊取甲○○財物，惟矢口
    否認有偷竊乙○○、丙○○及戊○○住處鐵門，辯稱：伊有
    要竊取乙○○的鐵門，但是搬起來之後，因為鐵門有鐵鍊鎖
    著，所以搬不走，當時已經有人起來，伊就趕快離開，伊沒
    有竊取丙○○、戊○○的鐵門云云。惟查：
  (一)被告如何於上開時、地，以上述方法竊取甲○○財物之事實
    ，業據被告於警詢、偵查及本院審理時坦承不諱，核與被害
    人即證人甲○○於警詢證述失竊情節相符，且警方於上址甲○○住處窗框、竹製存錢筒等處採獲指紋，經鑑定比對結果
    與被告之指紋相符，復有內政部警政署刑事警察局96年4月
    23 日刑紋字第0960048129號鑑驗書、臺中縣警察局豐原分
    局現場勘察報告及現場照片14張在卷可稽（見豐原分局警卷
    ），足認被告此部分之自白與事實相符，應堪採信。是被告
    踰越窗戶竊取甲○○財物部分之犯行，即堪認定。
  (二)又警方於上址乙○○住處鐵門處採獲指紋，經鑑定比對結果
    與被告之指紋相符，復有內政部警政署刑事警察局96年6月
    13日刑紋字第0960084866號鑑驗書、臺中市警察局第五分局
    現場勘察報告及現場照片6張在卷可稽（見第五分局警卷）
    ，足認被告供稱曾至上址行竊之自白與事實相符，應堪採信
    。
  (三)另被害人乙○○、丙○○、戊○○毗鄰而居，其住宅庭院鐵
    門均係以插鞘式聯結，徒手拔取插鞘即可竊取鐵門，且於96
    年5月16日凌晨零許，乙○○等3人之鐵門並未失竊，至同日
    凌晨3、4時許，戊○○起床後始發現失竊，立即通知乙○○
    、丙○○並報警等情，業據證人乙○○、丙○○、戊○○於
    本院審理時證述甚詳（見本院卷第34至38頁），互核一致，
    是證人乙○○等3人之證述應堪採信。以證人乙○○等3人毗
    鄰而居，所失竊之鐵門又均係徒手即得竊取，僅乙○○另1
    片鐵門以鐵鍊鎖住而未得逞等情觀之，足認上開鐵門係遭人
    於密接之時間內接連竊取，因乙○○剩餘1片鐵門遭鎖住而
    作罷離去。被告既曾於上開時地竊取乙○○之鐵門，足見被
    告即為竊取乙○○、丙○○、戊○○等3人鐵門之人。雖被
    告另辯稱：伊是因聽到有人起來，所以趕快離開，並未竊得
    鐵門云云。然證人戊○○係因半夜睡不著起床後，始發現鐵
    門遭竊，且證人乙○○、丙○○、戊○○夜間均未聽聞竊盜
    聲響而起床查看等情，業據證人乙○○等3人於本院審理時
    證述甚詳（見本院卷第35、36、37頁），是被告所辯顯與事
    實不符，不足採信。
  (四)綜上所述，被告所辯屬事後卸責之詞，不足採信。本案事證
    明確，被告犯行堪以認定。
二、按窗戶具有防閑之功能，屬安全設備。核被告己○○就犯罪
    事實欄一、(一)之竊盜所為，係犯刑法第321條第1項第2款之
    踰越安全設備竊盜罪；就犯罪事實欄一、(二)、(三)、(四)之竊盜
    所為，均係犯刑法第320條第1項之竊盜罪。再所謂「接續犯
    」係指行為人以單一行為接續進行，縱令在犯罪完畢以前，
    其各個舉動已與該罪之構成要件相符，但在行為人主觀上，
    各個舉動不過為其犯罪行為之一部分，在刑法評價上，亦以
    視為數個舉動之接續進行，合為包括之一行為予以評價，較
    為合理，固可認為包括的一罪，但如異時、異地以不同之行
    為對不同之被害人為竊盜之行為，自難僅論以單純一罪，自
    應按數罪分論併罰之，始符法理。查被告係在密接時間，逐
    一竊取被害人乙○○、丙○○、戊○○之鐵門，係於前一個
    竊盜行為完成後，再竊取次一個被害人之財物，顯與接續犯
    之構成要件有間，自應按數罪論處之，是被告所犯上開4次
    竊盜罪間，犯意各別，行為互殊，應予分論併罰。另公訴人
    認被告就犯罪事實欄一、(一)部分，係犯刑法第320條第1項之
    竊盜罪，雖有未恰，惟其基本社會事實相同，本院自得變更
    起訴法條予以審理。爰審酌被告年輕力壯，不思以正當途徑
    獲取財物，圖以竊盜財物滿足自己之慾望，犯罪動機非良善
    ，犯後坦承部分犯行、否認部分犯行之態度，惟念被告手段
    平和等一切情狀，分別量處如主文所示之刑。又被告於96年
    3 月14日竊取甲○○財物之犯罪時間，係於96年4月24日以
    前，合於中華民國九十六年罪犯減刑條例規定基準日之前，
    且無該條例規定不予減刑之情形，應依同條例第2條第1項第
    3 款之規定，減其宣告刑期2分之1，並定其應執行之刑。末
    本案被告所犯上開4罪定應執行刑之結果，已逾有期徒刑6月
    ，依刑法第41條第2項之規定，自不得易科罰金，併予敘明
    。
據上論斷，依刑事訴訟法第299條第1項前段、第300條，刑法第
321條第1項第2款、第320條第1項、第51條第5款，刑法施行法第
1條之1，中華民國九十六年罪犯減刑條例第2條第1項第3款、第7
條，判決如主文。
本案經檢察官丁○○到庭執行職務。
中    華    民    國    97    年     3    月    17    日
                  刑事第十六庭  法  官  楊文廣
上正本證明與原本無異。
如不服本判決，應於收受送達後10日內向本院提出上訴書狀（應
敘述具體理由並附繕本）。
上訴書狀如未敘述理由，應於上訴期間屆滿後20日內補提理由書
於本院。
                                書記官  葉泰濃
中    華    民    國    97    年     3    月    17    日
附錄論罪科刑法條
刑法第三百二十一條
犯竊盜罪而有左列情形之一者，處六月以上五年以下有期徒刑：
一、於夜間侵入住宅或有人居住之建築物、船艦，或隱匿其內而
    犯之者。
二、毀越門扇、牆垣或其他安全設備而犯之者。
三、攜帶兇器而犯之者。
四、結夥三人以上而犯之者。
五、乘火災、水災或其他災害之際而犯之者。
六、在車站、埠頭而犯之者。
前項之未遂犯罰之。
刑法第三百二十條第一項
意圖為自己或第三人不法之所有，而竊取他人之動產者，為
竊盜罪，處五年以下有期徒刑、拘役或五百元以下罰金。


司法院資訊處製作；財團法人民間司法改革基金會備份。
